ean-Charles Quillet

13, rue du clos romain, 35120 Dol-de-Bretagne

🛮 (+33) 6-65-13-50-75 | 💌 jeancharles.quillet@gmail.com | 🧥 jeancharles.quillet.org | 🖸 jecaro | 🛅 jeancharlesquillet

Introduction

Ingénieur développement logiciel avec une grande expérience dans des domaines très variés, développement de services backend, création d'applications desktop, d'outils scientifiques ou encore de serveurs réseau.

Mon expérience m'a amené à travailler avec des langages orientés objet bas niveau tel que C++, que j'ai utilisé professionnellement pendant plus de dix ans, mais aussi avec des langages très haut niveau tel que le langage de programmation fonctionnelle Haskell. Ces différentes approches m'ont permis d'approfondir ma pratique du développement logiciel, toujours dans l'objectif de développer des programmes corrects, fiables et robustes.

Compétences_

Compétences principales Conception et architecture logicielle

Programmation fonctionnelle et orientée objet Réseaux / Administration de systèmes Linux Systèmes d'Information Géographique

Géométrie et rendu 3D

Haskell, Rust, Elm, C/C++, Python, Bash Langages

Outils de développement Nix, Make, Git, Jenkins, Ansible, Docker

Outils scientifiques Matlab, Octave, gnuplot

Systèmes d'exploitation Windows, Linux (NixOS, ArchLinux, Ubuntu, CentOS, Debian)

Langues Anglais: à l'aise à l'écrit comme à l'oral, Espagnol: débutant

Expérience _____

Tiko Zurich, Suisse / Remote

INGÉNIEUR DÉVELOPPEMENT BACKEND

Since 01/2024

- Interface entre les périphériques IoT et les services backend
- Environnement technique: Linux, Haskell, nix, K8s, PostgreSQL, MySQL, Redis, Kafka, MQTT

Secucloud Hambourg, Allemagne / Remote

INGÉNIEUP DÉVELOPPEMENT CLOUD

11/2020 - 11/2023

- Développement d'outils de sécurité réseau pour le Cloud
- Environnement technique: Linux, Haskell, JavaScript, nix, MySQL, Ansible, Clickhouse

Epitech Rennes

ENSEIGNANT PROGRAMMATION FONCTIONNELLE

09/2021 - 06/2023 (temps partiel)

- · Soutien aux étudiants dans leurs projets Haskell (Evaluateur d'expressions arithmétiques, interpréteur Lisp, algorithme de compression d'images ...)
- Environnement technique: Linux, Haskell, nix

Scalian Rennes

INGÉNIEUR D'ÉTUDE EN SOCIÉTÉ DE SERVICES

04/2007 - 10/2020

- Développement d'outils de simulation au forfait au sein du département Simulation, HPC & Réalité virtuelle
- Architecture et responsable technique
- Rédaction de documentation technique
- Clients: DGA, ONERA, CEA, CNES, IRSN
- Environnement technique: Windows/Linux, C++, Python, Matlab, Qt, openscenegraph, gdal

LaBRI équipe Analyse et indexation vidéo

Bordeaux

07/2006 - 08/2006

• Préparation des concours d'indexation vidéo TRECVID et ARGOS

- Administration système

INGÉNIEUR DE RECHERCHE

• Environnement technique: Linux, C/C++, XML, Perl, Bash

1

INRIA équipe IPARLA

Bordeaux

Ingénieur de recherche 09/2004 – 04/2006

- · Visualisation d'environnements urbains sur terminaux mobiles en utilisant des techniques de rendu non photo-réaliste
- Rédaction et présentation d'un article scientifique à la conférence Web3D 2006 à Washington
- Environnement technique: Linux, Windows, Windows Mobile, C/C++, Bash, Perl, VRML97, X3D

KeyghostChristchurch, Nouvelle-Zélande

INGÉNIEUR DÉVELOPPEMENT

04/2003 - 12/2003

- Développement d'applications de sécurité
- Environnement technique: Windows, Delphi, C/C++, Octave

Visualpix Bordeaux

STAGE SUIVI D'UN CONTRAT D'INGÉNIEUR DE RECHERCHE

04/2002 - 12/2002

- Amélioration d'un codec de compression vidéo
- Environnement technique: Linux, C

Glisshouse Marseille

BACKEND DÉVELOPPEUR, ADMINISTRATEUR SYSTÈME

07/2000 - 03/2001

- Web: Maintenance d'un magasin en ligne, développement de CMS
- Réseau: Installation, configuration et administration du réseau local (routeur, DNS, firewall, proxy, serveur de fichiers, d'impression)
- Environnement technique: Linux, Php, MySQL, Apache, Samba, cron

Formation

2001 - 2002	DESS Informatique Multimedia , synthèse et analyse d'image, géométrie et rendu 3D, son, vidéo	Université de Bordeaux
1999 - 2000	Maitrise d'informatique, synthèse et analyse d'image	Université de Poitiers
1998 - 1999	License d'informatique	Université de Limoges
1996 - 1997	DEUG MIAS	Université de Limoges
1995 - 1996	Bac S	Lycée Jean Giraudoux à Châteauroux

Centres d'intérêt

Sports: Pratique régulière de l'escalade, vélo, randonnée

Culture: Littérature (classique, voyage, aventure), cinéma d'auteur, concerts de rock indépendant, pratique de la guitare

Vie associative: Participation au comité directeur du club Alpin de Rennes (2012 à 2014)

Bénévolat dans les salles de concert de Rennes: l'Antipode (2011 à 2015), le Jardin Moderne (2009 à 2010)

Bénévolat aux festivals Epipapu (2009, 2010) et à la Route du Rock (2008 à 2018)

Voyages: Nouvelle Zélande, Australie, Etats-Unis, Canada, Malaisie, Bali, Bolivie, Islande, Norvège, Ecosse, Iles Féroé